【裁判字號】    90,上易,659
【裁判日期】    900531
【裁判案由】    竊盜
【裁判全文】
臺灣高等法院臺南分院刑事判決            九十年度上易字第六五九號  Ａ
      上  訴  人
      即  被  告  甲○○○
右上訴人因竊盜案件，不服臺灣臺南地方法院九十年度易字第四二五號中華民國九十
年三月二十七日第一審判決（起訴案號：臺灣臺南地方法院檢察署九十年度偵字第一
五八二號），提起上訴，本院判決如左：
      主      文
上訴駁回。
      事      實
一、甲○○○素行不良，前已有多次前科，渠於民國（下同）八十五年間，曾犯偽造
    文書罪，經臺灣臺南地方法院判處有期徒刑一年確定，於八十九年二月一日執行
    完畢，猶不知悔悟。復於九十年一月二十五日夜間七時五十分許，行經台南縣歸
    仁鄉○○村○○路○段一七八號乙○○○住處前，見該棟房屋門扇未鎖，竟意圖
    為自己不法之所有，侵入乙○○○所居住之前開內（侵入住宅部分未據告訴），
    竊取乙○○○女兒郭育廷所有之皮包一只（內有身份證一張、信用卡四張、金融
    卡一張、健保卡一張及其內現款新台幣二千一百九十九元），得手後，適為乙○
    ○○發現報警而當場查獲
二、案經台南縣警察局歸仁分局報請台灣台南地方法院檢察署檢察官偵查起訴。
      理      由
一、訊據上訴人即被告甲○○○對於右揭時地侵入被害人乙○○○住宅，竊取其女兒
    郭育廷所有皮包一只之事實，供認不諱，核與被害人乙○○○於警訊指述之情節
    相符，且有贓物認領保管單各一紙在卷可憑，被告雖另辯稱：伊僅將皮包一拿起
    來即被發現，並未得手，且將皮包還給被害人，所以應屬未遂云云。然查：按竊
    盜罪既遂未遂之區別，應以行為人已否將所竊之物移置於自己實力支配下為標準
    （最高法院八十四年度台上字第四一二七號判決參照）。本件被告既將被害人郭
    育廷之皮夾竊取，夾於腋下走至門口，應已移置於自己之實力支配下，斯時犯罪
    已屬既遂，雖係甫竊得即遭發現，嗣後亦即將皮包返還被害人，應與其已成立之
    竊盜既遂罪不生影響，是被告所辯並不足採，本件事證明確，被告犯行堪以認定
    ，應依法論科。
二、按被告甲○○○於夜間侵入被害人住宅內竊盜，核其所為，係犯刑法第三百二十
    一條第一項第一款之夜間侵入住宅竊盜罪。又被告前於八十五年間，曾犯偽造文
    書罪，經臺灣臺南地方法院判處有期徒刑一年確定，於八十九年二月一日執行完
    畢，此有台灣高等法院被告全國前案紀錄表在卷可按，其於五年之內再犯本件有
    期徒刑以上之罪，為累犯，應依法加重其刑。原審以被告罪證明確，因予適用刑
    法第三百二十一條第一項第一款、第四十七條，並審酌被告素行不佳，前有多次
    竊盜犯行，顯見其毫無悔改之意，併其犯罪之動機、目的、手段、所得利益不高
    ，但對被害人住家安全已構成顯然之危險、及其品行智識程度、等一切情狀，量
    處被告有期徒刑十月。本院經核原判決認事用法，並無不合，量刑亦稱妥適。被
    告上訴意旨，猶執前詞，否認為既遂，並指摘原判決量刑過重，為無理由，應予
    駁回。
據上論結，應依刑事訴訟法第三百六十八條，判決如主文。
本案經檢察官羅清溪到庭執行職務。
中    華    民    國      九十      年      五      月      三十一      日
                                  臺灣高等法院臺南分院刑事第四庭
                                      審判長法官  陳    義    仲
                                            法官  宋    明    蒼
                                            法官  蔡    崇    義
右正本證明與原本無異。
不得上訴。
                                      法院書記官  李    育    儒
中    華    民    國      九十      年      六      月        六        日
附錄本案論罪科刑法條全文：
刑法第三百二十一條 第一項：
犯竊盜罪而有左列情形之一者，處六月以上五年以下有期徒刑：
一、於夜間侵入住宅或有人居住之建築物、船艦或隱匿其內而犯之者。


司法院資訊處製作；財團法人民間司法改革基金會備份。
